臺灣嘉義地方法院刑事裁定
110年度聲字第817號
聲  請  人  臺灣嘉義地方檢察署檢察官
受  刑  人  林明億




上列聲請人因受刑人數罪併罰有二裁判以上，聲請定其應執行之
刑（１１０年度執字第２８８４號），本院裁定如下：
    主  文
林明億所犯如附表所示各罪所處之有期徒刑，應執行有期徒刑捌
年陸月。
    理  由
一、聲請意旨略以：受刑人林明億因犯毒品危害防制條例等案件
    ，先後經法院判決確定如附表，應依刑法第５３條及第５１條第
    ５款，定其應執行之刑，爰依刑事訴訟法第４７７條第１項聲請
    裁定等語。
二、按裁判確定前犯數罪者，併合處罰之，刑法第５０條第１項前
    段定有明文。次按數罪併罰，有二裁判以上者，依第５１條之
    規定，定其應執行之刑；數罪併罰，分別宣告其罪之刑，如
    宣告多數有期徒刑者，於各刑中之最長期以上，各刑合併之
    刑期以下，定其刑期，但不得逾３０年，刑法第５３條、第５１條
    第５款分別定有明文。再按法律上屬於自由裁量之事項，並
    非概無法律性之拘束，自由裁量係於法律一定之外部性界限
    內（以定執行刑而言，即不得違反刑法第５１條之規定），使
    法官具體選擇以為適當之處理，因此在裁量時，必須符合所
    適用之法規之目的，更進一步言，須受法律秩序之理念所指
    導，此亦即所謂之自由裁量之內部性界限。關於定應執行之
    刑，既屬自由裁量之範圍，其應受此項內部性界限之拘束，
    要屬當然（最高法院８０年度台非字第４７３號判例意旨參照）
    。
三、查受刑人因犯施用第一級毒品罪等６罪，分別經本院以１０９年
    度訴字第１３４號、１０９年度訴字第５８１號、１０９年度訴字第７０６
    號、１０９年度交訴字第１０１號判決各判處如附表編號１至６所示
    之有期徒刑，並就如附表編號２至４所示之罪所處之有期徒刑
    定應執行有期徒刑４年６月，及就如附表編號５至６所示之罪所
    處之有期徒刑定應執行有期徒刑５年５月，均告確定在案等情
    ，有上開案件判決書及臺灣高等法院被告前案紀錄表各１份
    附卷可稽。茲聲請人臺灣嘉義地方檢察署檢察官依刑法第５３
    條及第５１條第５款之規定，聲請定其應執行之刑，本院認為
    本件聲請與首揭法條規定尚無不合，應予准許，爰斟酌受刑
    人犯罪之類型、情節、次數及受刑人於本院訊問時所陳述之
    意見（見本院卷第１０１頁），在前揭外部性及內部性界限範
    圍內，定如主文所示之應執行刑。
四、依刑事訴訟法第４７７條第１項，刑法第５３條、第５１條第５款，
    裁定如主文。
中　　華　　民　　國　　110 　年　　10　　月　　29　　日
                  刑事第四庭    法　官　簡仲頤
上列正本證明與原本無異。
如不服本裁定，應於裁定送達後5日內向本院提出抗告狀（應附
繕本）。　　　　　　　　　
中　　華　　民　　國　　110 　年　　10　　月　　29　　日
                                書記官　吳明蓉
附表：受刑人林明億定應執行刑案件一覽表
編          號              １             ２             ３ 罪          名  施用第一級毒品罪 販賣第二級毒品罪 販賣第二級毒品罪 宣    告    刑  有期徒刑７月 有期徒刑３年６月 有期徒刑３年８月 犯  罪  日  期  １０９年１月２日 １０９年５月中旬某日 １０９年５月底某日 偵查(自訴)機關年 度 及 案 號  臺灣嘉義地方檢察署１０９年度毒偵字第９４號 臺灣嘉義地方檢察署１０９年度偵字第４７６６號 臺灣嘉義地方檢察署１０９年度偵字第４７６６號 最  後  事實審 法    院 臺灣嘉義地方法院 臺灣嘉義地方法院 臺灣嘉義地方法院  案    號 １０９年度訴字第１３４號 １０９年度訴字第５８１號 １０９年度訴字第５８１號  判決日期 １０９年６月１７日 １１０年３月２３日 １１０年３月２３日 確  定   判  決 法    院 臺灣嘉義地方法院 臺灣嘉義地方法院 臺灣嘉義地方法院  案    號 １０９年度訴字第１３４號 １０９年度訴字第５８１號 １０９年度訴字第５８１號  判決確定 日    期 １０９年７月１４日 １１０年５月４日 １１０年５月４日 是否得為易科罰金之案件              否             否             否  備          註  臺灣嘉義地方檢察署１０９年度執字第２６４６號  編號２至４所示３罪所處之有期徒刑，經原判決定應執行有期徒刑４年６月確定【臺灣嘉義地方檢察署１１０年度執字第１７００號】  

編          號              ４             ５             ６ 罪          名  轉讓禁藥罪 肇事逃逸罪 販賣第二級毒品罪 宣    告    刑  有期徒刑７月 有期徒刑１年６月 有期徒刑４年２月 犯  罪  日  期  １０９年５月初某日 １０９年５月２６日 １０９年５月中下旬某日 偵查(自訴)機關年 度 及 案 號  臺灣嘉義地方檢察署１０９年度偵字第４７６６號 臺灣嘉義地方檢察署１０９年度偵字第７３９７號等 臺灣嘉義地方檢察署１０９年度偵字第７３９７號等 最  後  事實審 法    院 臺灣嘉義地方法院 臺灣嘉義地方法院 臺灣嘉義地方法院  案    號 １０９年度訴字第５８１號 １０９年度訴字第７０６號、１０９年度交訴字第１０１號 １０９年度訴字第７０６號、１０９年度交訴字第１０１號  判決日期 １１０年３月２３日 １１０年８月１２日 １１０年８月１２日 確  定    判  決 法    院 臺灣嘉義地方法院 臺灣嘉義地方法院 臺灣嘉義地方法院  案    號 １０９年度訴字第５８１號 １０９年度訴字第７０６號、１０９年度交訴字第１０１號 １０９年度訴字第７０６號、１０９年度交訴字第１０１號  判決確定 日    期 １１０年５月４日 １１０年９月１５日 １１０年９月１５日 是否得為易科罰金之案件              否             否             否  備          註  編號２至４所示３罪所處之有期徒刑，經原判決定應執行有期徒刑４年６月確定【臺灣嘉義地方檢察署１１０年度執字第１７００號】 編號５至６所示２罪所處之有期徒刑，經原判決定應執行有期徒刑５年５月（檢察官聲請書誤載為４年２月）確定【臺灣嘉義地方檢察署１１０年度執字第２８８４號】